臺灣雲林地方法院刑事判決　　　　　　　 93年度易字第341號
公　訴　人　臺灣雲林地方法院檢察署檢察官
被　　　告　戊○○　男　27歲.
上列被告因竊盜案件，經檢察官提起公訴（93年度偵字第3594號
）及移送併辦（93年度偵字第4011、4756、4840號，94年度偵字
第884 號），被告自白犯罪，本院裁定依簡式審判程序審理，判
決如下：
    主  文
戊○○共同連續毀越安全設備竊盜，處有期徒刑壹年貳月。扣案
貼有雙面膠及綁有尼龍線之鐵片壹片沒收。
    事  實
一、戊○○前於民國93年3 月間，因竊盜案件，經臺灣雲林地方
    法院檢察署檢察官於93年8 月3 日，以93年度偵字第1371號
    為緩起訴處分，於緩起訴期間，竟仍不知悔改，基於意圖為
    自己不法所有之概括犯意，連續為下列行為：
  (一)與程科嘉基於意圖為自己不法所有之犯意聯絡，於93年4 月
    25日17時，至雲林縣麥寮鄉瓦村瓦59之18號丙○○住處
    ，推由戊○○在外把風，由程科嘉（經檢察官另行移由本院
    另案併案審理）手持磚塊，打破丙○○住處窗戶，進而踰越
    ，進入屋內（無故侵入住宅部份未據告訴），拆下丙○○住
    處鋁製紗門1 個、鋁製對開紗門1 組及鋁製窗1 個得手，並
    以機車載往雲林縣台西鄉和豐村保安林14之8 號「永順資源
    回收場」，以每公斤新台幣（下同）22元代價，售予吳宏男
    （另案聲請簡易判決處刑），得款新台幣750 元。嗣於93年
    4 月26日13時許，丙○○與許國雄自行至「永順資源回收場
    」察看，發現其所有之鋁製紗門1 個等物，因而報警查獲。
  (二)各於93年9 月5 日12時30分、9 月28日12時30分及10月5 日
    12時30分，利用其任職於雲林縣崙背鄉阿勸村鹽園72號鐵漢
    五金工廠工作機會，於午休時間，先後3 次竊取甲○○所有
    之白鐵成品1 箱、3 箱及4 箱得手。其中93年9 月5 日、9
    月28日竊得共4 箱白鐵成品，以機車載至雲林縣台西鄉和豐
    村保安林14之8 號「永順資源回收場」，以每公斤26元代價
    ，售予吳宏男，經折價後得款3,000 元。嗣於93年10月5 日
    12時30分許，戊○○欲將竊得之白鐵成品4 箱載離現場時，
    遭甲○○發覺，並報警查獲。
  (三)與林旺嶙（另為不起訴處分）基於意圖為自己不法所有之概
    括犯意，於93年11月26日12時，由戊○○騎乘車號USY -256
    號之輕型機車，附載林旺嶙，前往雲林縣崙背鄉○○村○○
    街55號，推由戊○○在外把風，由林旺嶙以自備鑰匙，撬開
    門鎖而侵入上揭處所2 樓（侵入住宅部分未據告訴），竊取
    乙○○所有之電腦1 組（含主機、螢幕、鍵盤、喇叭及滑鼠
    ）及PANTIAC 數位影音光碟機1 部，得手後，與戊○○將上
    開贓物分批運至雲林縣崙背鄉○○村○○路老人會館對面草
    叢、崙背鄉○○村○○街下庄巷3 號旁工寮內等地藏匿。嗣
    於同日14時20分許，經警循線在雲林縣崙背鄉○○村○○○○○道路查獲，因而查悉上情。
  (四)二人承前竊盜概括犯意，於93年12月3 日13時許，由林旺嶙
    駕駛其竊得之車牌為SO-8459 號自用小貨車（另行提起公訴
    ），先至雲林縣崙背鄉崙前村石頭公廟，竊取白鐵金爐1 個
    得手；再前往雲林縣崙背鄉港尾村某廟宇，竊取鋁門1 片，
    得手後，運至雲林縣台西鄉和豐村永順資源回收場欲變賣朋
    分，惟變賣未果，旋即為警於同日14時許，在附近台十七線
    保安林路段之「處女座」檳榔攤旁查獲，因而查悉上情。
  (五)與韓世美（另行提起公訴）基於意圖為自己不法所有之犯意
    聯絡，於94年2 月20日1 時45分許，至雲林縣褒忠鄉有才村
    6 之1 號「福興宮」，徒手搬開第一道廟門下方木頭，進入
    「福興宮」內，以預先備妥貼雙面膠綁尼龍線之鐵片，黏取
    賽錢箱內香油錢，正著手之際，因發出聲響，遭廟祝林後清
    發現，報警當場逮捕，並扣得貼有雙面膠及綁有尼龍線之鐵
    片1 片。
二、案經雲林縣警察局台西分局報請臺灣雲林地方法院檢察署檢
    察官偵查起訴。
    理  由
一、右揭事實，業據被告戊○○坦承不諱，核與被害人丙○○、
    甲○○及乙○○指訴情節相符，並經證人吳宏男、許國雄及
    林秀美證述甚詳，足認被告自白，與事實相符，可以採信。
    此外，並有贓物認領保管單3 紙、永順資源回收場客戶資料
    1 份、贓物照片、監視錄影帶翻拍照片1 張、照片24張等件
    在卷可稽，復有扣得貼有雙面膠及綁有尼龍線之鐵片1 片扣
    案可稽。本件被告犯行，事證明確，均堪認定。
二、核被告事實一(一)所為，係犯刑法第321 條第1 項第2 款毀越
    安全設備竊盜罪；事實一(二)至(四)所為，均係犯同法第320 條
    第1 項竊盜罪；事實一(五)所為，係犯同法第321 條第2 項、
    第1 項於夜間侵入有人居住之建築物竊盜未遂罪。被告與程
    科嘉間，就上述事實一(一)部分；與林旺嶙間，就上述事實一
    (三)、(四)部分；與韓世美間，就上述事實一(五)部分，均有犯意
    聯絡及行為分擔，應依刑法第28條規定，論以共同正犯。又
    被告上開竊盜犯行，時間緊接，所犯罪名相同，顯係出於概
    括犯意反覆為之，為連續犯，應依刑法第56條規定，論以情
    節較重之毀越安全設備竊盜罪，並加重其刑。次按刑法第32
    1 條第1 項第3 款攜帶兇器竊盜罪，所稱之兇器，乃依一般
    社會觀念足以對人之生命、身體、安全構成威脅，而具有危
    險性之「器械」而言。而磚塊、石頭乃自然界之物質，尚難
    謂為通常之「器械」，從而持磚塊、石頭砸毀他人車窗竊盜
    部分，尚難論以攜帶兇器竊盜罪，併此敘明。最高法院92年
    度台非字第38號判決可資參照。是被告上開事實一(一)犯行部
    分，推由共犯程科嘉手持磚頭，砸毀他人窗戶竊盜部分，尚
    無刑法第321 條第1 項第3 款規定之適用，公訴人認應依該
    法條論處，容有誤會，併此敘明。爰審酌被告前因竊盜案件
    ，經檢察官為緩起訴處分，詎仍不知悔改，於緩起訴期間內
    ，再犯上開竊盜罪，不尊重他人財產權，續為竊盜犯行，及
    犯後坦承犯行等一切情狀，量處如主文所示之刑。至貼有雙
    面膠及綁有尼龍線之鐵片1 片，係被告所有，且供犯罪所用
    ，已據被告供明在卷，應依刑法第38條第1 項第2 款規定，
    宣告沒收之。
據上論斷，應依刑事訴訟法第299 條第1 項前段，刑法第28條、
第56條、第321 條第1 項第2 款、第38條第1 項第2 款，判決如
主文。
本案經檢察官丁○○到庭執行職務。
中　　華　　民　　國　　94　　年　　5 　　月　　12　　日
                  刑事第二庭    法  官  柯志民
以上正本證明與原本無異。
如不服本判決應於送達後10日內向本院提出上訴狀。
                                書記官　魏輝碩
中　　華　　民　　國　　94　　年　　5 　　月　　12　　日
論罪之法條全文：
刑法第321條
犯竊盜罪而有左列情形之一者，處六月以上、五年以下有期徒刑
：
一  於夜間侵入住宅或有人居住之建築物、船艦或隱匿其內而犯
    之者。
二  毀越門扇、牆垣或其他安全設備而犯之者。
三  攜帶兇器而犯之者。
四  結夥三人以上而犯之者。
五  乘火災、水災或其他災害之際而犯之者。
六  在車站或埠頭而犯之者。
前項之未遂犯罰之。
